臺灣新竹地方法院刑事判決　　　　　　　　96年度訴字第16號
公　訴　人　臺灣新竹地方法院檢察署檢察官
被　　　告　乙○○
　　　　　　　　　　號
　　　　　　　　　　（另案在臺灣新竹監獄執行中）
指定辯護人　本院公設辯護人甲○○
上列被告因違反毒品危害防制條例案件，經檢察官提起公訴（九
十五年度毒偵字第一八九九號）後，經被告於本院準備程序中，
就被訴事實為有罪之陳述，經告知被告協商程序之旨，並聽取檢
察官、被告、指定辯護人之意見後，經本院合議庭裁定由受命法
官進行協商程序，本院判決如下：
    主  文
乙○○施用第一級毒品，累犯，處有期徒刑拾月。
    犯罪事實及理由
一、犯罪事實：
（一）乙○○前於民國八十八年間，因施用毒品案件，經本院於
      八十八年六月十四日以八十八年度毒聲字第一一三七號裁
      定送觀察勒戒，於八十八年八月六日因無繼續施用毒品傾
      向出所執行完畢；其後於八十九年間，因施用毒品案件，
      經本院於八十九年四月十日以八十九年度毒聲字第七五一
      號裁定送觀察勒戒後，認有繼續施用毒品傾向，復經本院
      於八十九年六月二十日以八十九年度毒聲字第一五七九號
      裁定送戒治處所施以強制戒治，嗣經本院於八十九年十二
      士八日以八十九年度毒聲字第二八四八號裁定停止戒治所
      餘期間付保護管束，於九十年六月九日保護管束期滿未經
      撤銷，視同執行完畢，另所涉刑責部分，則經本院於八十
      九年十月十六日以八十九年度易字第八三五號判決判處有
      期徒刑七月確定，於九十年八月四日執行完畢；其後再於
      九十二年間，因施用毒品案件，經臺灣新竹地方法院檢察
      署檢察官聲請強制戒治並提起公訴，經本院於九十二年六
      月十九日以九十二年度毒聲字第四九五號裁定戒治處所施
      以強制治戒治，嗣因九十三年一月九日修正毒品危害防制
      條例而辦理停止戒治，另刑案部分，則經本院於九十二年
      九月一日以九十二年度訴字第三六五號判決判處有期徒刑
      八月確定，於九十三年九月八日執行完畢；再因持有第二
      級毒品案件，經本院於九十三年十月二十一日以九十三年
      度竹北簡字第一五二號判決判處有期徒刑五月確定，甫於
      九十四年十一月十五日執行完畢。
（二）詎其仍不知悔改，於強制戒治後因施用毒品案件有期徒刑
      執行完畢釋放後五年內，復基於施用第一級毒品海洛因之
      犯意，於九十五年九月十七、十八日間某不詳時間，在新
      竹縣湖口鄉○○路上某不詳地點，以將第一級毒品海洛因
      置於香煙內點燃後吸取其煙之方式，非法施用第一級毒品
      海洛因一次。嗣於九十五年九月二十日因其為新竹縣警察
      局橫山分局毒品調驗人口，當日經警通知前往該分局，並
      於同日上午十一時十分許採集尿液送驗結果呈嗎啡陽性反
      應，始查悉上情。
二、案經新竹縣警察局橫山分局報告臺灣新竹地方法院檢察署檢
    察官偵查起訴，並經本院合議庭裁定由受命法官獨任改依協
    商程序而為判決。
三、理  由
（一）證據：
  １、被告乙○○對上開犯罪事實於本院所為認罪之自白。
  ２、被告乙○○於九十五年九月二十日上午十一時十分在警局
      採其尿液送驗，經以GC/MS確認結果呈嗎啡陽性反應，有
      臺灣檢驗科技技股份有限公司於九十五年十月九日出具之
      濫用藥物尿液檢體檢驗報告、採尿室毒品人口到場採尿名
      冊、列管毒品人口尿液檢體採集送驗紀錄表各一紙附卷可
      參（見偵查卷第十四至十六頁）。
  ３、按：
  (1)  毒品危害防制條例於民國九十二年七月九日修正公布，自
      九十三年一月九日施行，其中第二十條、第二十三條將施
      用毒品之刑事處遇程序，區分為「初犯」及「五年內再犯
      」、「五年後再犯」。依其立法理由之說明：「初犯」，
      經觀察、勒戒或強制戒治後，應為不起訴處分或不付審理
      之裁定；經觀察、勒戒或強制戒治執行完畢釋放後，「五
      年內再犯」者，因其再犯率甚高，原實施之觀察、勒戒及
      強制戒治既已無法收其實效，爰依法追訴或裁定交付審理
      。至於經觀察、勒戒或強制戒治執行完畢釋放後，「五年
      後再犯」者，前所實施之觀察、勒戒或強制戒治已足以遮
      斷其施用毒品之毒癮，為期自新及協助其斷除毒癮，仍適
      用「初犯」規定，先經觀察、勒戒或強制戒治之程序。從
      而依修正後之規定，僅限於「初犯」及「五年後再犯」二
      種情形，始應先經觀察、勒戒或強制戒治程序。倘被告於
      五年內已再犯，經依法追訴處罰，縱其第三次（或第三次
      以上）再度施用毒品之時間，在初犯經觀察、勒戒或強制
      戒治執行完畢釋放五年以後，已不合於「五年後再犯」之
      規定，且因已於「五年內再犯」，顯見其再犯率甚高，原
      實施觀察、勒戒或強制戒治，已無法收其實效，即應依該
      條例第十條處罰，有最高法院九十五年度第七次刑事庭會
      議參照。
   (2) 被告乙○○於八十八年間，因施用毒品案件，經本院於八
      十八年六月十四日以八十八年度毒聲字第一一三七號裁定
      送觀察勒戒，於八十八年八月六日因無繼續施用毒品傾向
      出所執行完畢；其後於八十九年間，因施用毒品案件，經
      本院於八十九年四月十日以八十九年度毒聲字第七五一號
      裁定送觀察勒戒後，認有繼續施用毒品傾向，復經本院於
      八十九年六月二十日以八十九年度毒聲字第一五七九號裁
      定送戒治處所施以強制戒治，嗣經本院於八十九年十二士
      八日以八十九年度毒聲字第二八四八號裁定停止戒治所餘
      期間付保護管束，於九十年六月九日保護管束期滿未經撤
      銷，視同執行完畢，另所涉刑責部分，則經本院於八十九
      年十月十六日以八十九年度易字第八三五號判決判處有期
      徒刑七月確定，於九十年八月四日執行完畢；其後再於九
      十二年間，因施用毒品案件，經臺灣新竹地方法院檢察署
      檢察官聲請強制戒治並提起公訴，經本院於九十二年六月
      十九日以九十二年度毒聲字第四九五號裁定戒治處所施以
      強制治戒治，嗣因九十三年一月九日修正毒品危害防制條
      例而辦理停止戒治，另刑案部分，則經本院於九十二年九
      月一日以九十二年度訴字第三六五號判決判處有期徒刑八
      月確定，於九十三年九月八日執行完畢等情，有臺灣新竹
      地方法院檢察署刑案資料查註紀錄表及臺灣高等法院被告
      前案紀錄表各一紙在卷可參。被告於前開強制戒治及施用
      毒品案件有期徒刑期滿後五年內，再犯本案，依毒品危害
      防制條例第二十三條第二項及最高法院九十五年度第七次
      刑事庭會議之意旨，被告乙○○自應受刑事制裁，應依法
      論科。本件事證業臻明確，被告乙○○犯行至堪認定。
（二）按海洛因係毒品危害防制條例第二條第二項第一款所定之
      第一級毒品，不得非法施用。是以：
  １、核被告乙○○於九十五年九月十七、十八日間某不詳時間
      ，在新竹縣湖口鄉○○路上某不詳地點，施用第一級毒品
      海洛因一次之犯行，係犯毒品危害防制條例第十條第一項
      之施用第一級毒品罪。
　２、被告乙○○持有第一級毒品海洛因後，進而施用，其持有
      之低度行為應為施用之高度行為所吸收，不另論以持有第
      一級毒品罪。
  ３、被告乙○○前因施用毒品案件，經本院於八十九年十月十
      六日以八十九年度易字第八三五號判決判處有期徒刑七月
      確定，於九十年八月四日執行完畢；其後再於九十二年間
      ，因施用毒品案件，經本院於九十二年九月一日以九十二
      年度訴字第三六五號判決判處有期徒刑八月確定，於九十
      三年九月八日執行完畢；再因持有第二級毒品案件，經本
      院於九十三年十月二十一日以九十三年度竹北簡字第一五
      二號判決判處有期徒刑五月確定，甫於九十四年十一月十
      五日執行完畢等情，有臺灣高等法院被告前案紀錄表、臺
      灣新竹地方法院檢察署刑案資料查註紀錄表各一份在卷可
      稽，於五年以內再故意犯本件有期徒刑以上之罪，應依刑
      法第四十七條第一項之規定，論以累犯，並加重其刑。
四、本件經檢察官與被告乙○○於審判外達成協商之合意且被告
    已乙○○認罪，其合意內容為：
（一）被告乙○○本案施用第一級毒品海洛因，願受科刑範圍為
      有期徒刑十月。
（二）經查，上開協商合意並無刑事訴訟法第四百五十五條之四
      第一項所列情形之一，檢察官聲請改依協商程序而為判決
      ，本院爰不經言詞辯論，於協商合意範圍內為協商判決，
      合予敘明。
五、應適用之法條：刑事訴訟法第四百五十五條之四第二項、第
    四百五十五條之八、第四百五十五條之十一第二項，毒品危
    害防制條例第十條第一項，刑法第十一條前段、第四十七條
    第一項，判決如主文
本案經檢察官林奕到庭執行職務
中    華    民    國  九十六    年   一　 月    十六  日
                  臺灣新竹地方法院刑事第四庭
                              法  官  劉兆菊
以上正本證明與原本無異。
中    華    民    國  九十六    年   一   月    十六  日
                              書記官  蕭汝芳
附錄論罪科刑法條
毒品危害防制條例第十條
施用第一級毒品者，處六月以上五年以下有期徒刑。
施用第二級毒品者，處三年以下有期徒刑。
